臺灣臺北地方法院刑事判決　　　　　　 96年度交易字第418號
　　公　訴　人　臺灣臺北地方法院檢察署檢察官
　　被　　　告　甲○○
　　　　　　　　丙○○
上列被告等因公共危險等案件，經檢察官提起公訴（九十六年度
偵字第一一二六五號），因被告等均於準備程序中就犯罪事實為
有罪陳述，經本院裁定依簡式審判程序審理，本院判決如下：
    主  文
甲○○服用酒類，不能安全駕駛動力交通工具而駕駛，處罰金新
臺幣伍萬元，如易服勞役，以新臺幣壹仟元折算壹日，減為罰金
新臺幣貳萬伍仟元，如易服勞役，以新臺幣壹仟元折算壹日。
丙○○因過失傷害人，處拘役伍拾日，如易科罰金，以新臺幣壹
仟元折算壹日，減為拘役貳拾伍日，如易科罰金，以新臺幣壹仟
元折算壹日。
    事  實
一、甲○○於民國九十五年七月十五日一時許，在臺北市○○○
    路好樂迪ＫＴＶ飲酒後，已達不能安全駕駛動力交通工具之
    程度，竟仍騎乘車牌號碼ＣＲＭ－七三八號重型機車，搭載
    友人乙○○，於同日二時二十分許，沿臺北市○○路南向北
    方向行駛；甲○○於行經臺北市市○○道與松江路口時，適
    逢丙○○駕駛九六三七－ＥＹ號自用小客車沿同方向行駛，
    本應注意遵守道路交通標誌、標線、號誌之指示，且依當時
    情形並無不能注意之情事，竟在該路口違規左轉，致不慎撞
    及甲○○所騎乘之重型機車，使之人車倒地，甲○○因而受
    有身體十處擦傷、嘴唇撕裂傷二公分、右膝三處撕裂傷（各
    約二公分、三公分、五公分）、左手舟狀骨骨折、牙齒斷裂
    等傷害，乙○○則受有右膝撕裂傷、右足踝扭傷等傷害。嗣
    經員警據報前往甲○○緊急救治之醫院，經測試血液酒精濃
    度達每百毫升一二八毫克（換算為呼氣酒精濃度為每公升○
    點六○九毫克），而循線查悉上情。
二、案經甲○○、乙○○訴由臺北市政府警察局中山分局，及經
    臺北市政府警察局中山分局報告臺灣臺北地方法院檢察署檢
    察官偵查起訴，因被告等均於準備程序中就犯罪事實為有罪
    陳述，經本院裁定依簡式審判程序審理。
    理  由
一、上揭事實，業據被告甲○○、丙○○於審理中坦承不諱（見
    本院九十六年八月十五日審理筆錄），而(1)被告甲○○酒醉
    駕駛部分，並有臺北市立聯合醫院中興院區檢驗醫學科血液
    酒精濃度報告單一紙附卷可稽（見臺灣臺北地方法院檢察署
    九十六年度偵字第一一二六五號卷第一九頁）；(2)被告丙○○過失傷害部分，並據證人即告訴人甲○○、乙○○於警詢
    及偵查中指證綦詳（見同上卷第四至一一頁警詢筆錄、第三
    九至四一頁偵訊筆錄），且有道路交通事故調查報告表（一
    ）、（二）各一紙、道路交通事故談話紀錄表二紙、道路交
    通事故補充資料紙一紙、道路交通事故現場圖一紙、現場相
    片十七紙、臺北市政府警察局交通警察大隊道路交通事故初
    步分析研判表一紙、診斷證明書二紙在卷可參（見同上卷第
    一四至一五、一九至二五、五○至五三頁），又按駕駛人駕
    駛汽車，應遵守道路交通標誌、標線、號誌之指示，道路交
    通安全規則第九十條定有明文，本件依卷附道路交通事故調
    查報告表（一）所載，事發當時為夜間，天候雨，惟道路無
    缺陷、無障礙物、視距良好，以當時客觀環境觀察，並無不
    能注意之情形，被告丙○○竟疏未注意而違規左轉，致與甲○○所駕駛之重型機車相撞，使之人車倒地，被告丙○○應
    注意、能注意而未注意，其有過失無疑，且被告丙○○之過
    失行為與告訴人甲○○、乙○○之傷害結果間，具有相當因
    果關係。綜上所述，本件被告甲○○、丙○○之犯行，事證
    均屬明確，應依法論科。
二、核被告甲○○所為，係犯刑法第一百八十五條之三之公共危
    險罪；又被告丙○○所為，係犯刑法第二百八十四條第一項
    前段之過失傷害罪，其單一之駕車過失行為致告訴人甲○○
    、乙○○二人受有傷害，為同種想像競合犯，應從一重處斷
    。爰審酌被告甲○○酒醉駕駛之行為，威脅路上人車之安全
    ；又被告丙○○駕車過失之行為，造成告訴人二人之傷害，
    且迄未能與告訴人達成和解；惟被告甲○○、丙○○於犯罪
    後均坦承犯行不諱，尚有悔意，暨被告等之生活狀況、品行
    、智識程度、犯罪所生之危害等一切情狀，分別量處如主文
    所示之刑，並各諭知易服勞役、易科罰金之折算標準。
三、本件被告甲○○、丙○○之犯罪時間，均係於九十六年四月
    二十四日之前，且均無中華民國九十六年罪犯減刑條例所定
    不得減刑之情形，爰均依同條例第二條第一項第三款規定，
    減其宣告刑二分之一，並就其等減刑後之刑，各諭知易服勞
    役、易科罰金之折算標準。
據上論斷，應依刑事訴訟法第二百八十四條之一、第二百七十三
條之一第一項、第二百九十九條第一項前段，刑法第一百八十五
條之三、第二百八十四條第一項前段、第五十五條、第四十一條
第一項前段、第四十二條第三項，刑法施行法第一條之一，中華
民國九十六年罪犯減刑條例第二條第一項第三款、第七條、第九
條，判決如主文。
本案經檢察官蔡宏展到庭執行職務
中　　華　　民　　國　九十六　年　　八　　月　三十一　日
                  刑事第八庭　法  官  孫  曉  青
上正本證明與原本無異。
如不服本判決應於送達後十日內向本院提出上訴狀。
                              書記官  郭  錦  賢
中　　華　　民　　國　九十六　年　　八　　月　三十一　日
附錄本案論罪科刑法條全文：
中華民國刑法第一百八十五條之三
服用毒品、麻醉藥品、酒類或其他相類之物，不能安全駕駛動力
交通工具而駕駛者，處一年以下有期徒刑、拘役或三萬元以下罰
金。
中華民國刑法第二百八十四條
因過失傷害人者，處六月以下有期徒刑、拘役或五百元以下罰金
，致重傷者，處一年以下有期徒刑、拘役或五百元以下罰金。
從事業務之人，因業務上之過失傷害人者，處一年以下有期徒刑
、拘役或一千元以下罰金，致重傷者，處三年以下有期徒刑、拘
役或二千元以下罰金。
